【裁判字號】    99,上易,2395
【裁判日期】    991230
【裁判案由】    竊盜
【裁判全文】
臺灣高等法院刑事判決                99年上易字第2395號
上  訴  人  臺灣板橋地方法院檢察署檢察官
被      告  藍富山
上列上訴人因被告犯竊盜罪案件，不服臺灣板橋地方法院99年度
易字第2332號，中華民國99年9月20日第一審判決（起訴案號：
臺灣板橋地方法院檢察署99年度偵字第18695號），提起上訴，
本院判決如下：
    主  文
原判決撤銷。
藍富山毀越門扇竊盜，累犯，處有期徒刑拾月。
    事  實
一、藍富山前曾於民國95年間因犯竊盜罪，經臺灣基隆地方法院
    以96年度基簡字第220號判處有期徒刑6月確定，復經臺灣基
    隆地方法院以96年度聲減字第514號裁定減為有期徒刑3月；
    復於96年間因犯侵占罪，經臺灣板橋地方法院以96年度簡字
    第14  41號判處罰金新台幣（以下同）14,000元，減為罰金
    7,000元確定；又因犯竊盜罪，經臺灣板橋地方法院以96 年
    度易字第738號判處有期徒刑10月確定，前述竊盜2罪，並經
    臺灣板橋地方法院以96年度聲減字第4749號裁定減刑，且定
    應執行刑為有期徒刑7 月；又因犯竊盜罪，經臺灣板橋地方
    法院以96年度簡字第2153號判處拘役55日確定，並經以96年
    度聲減字第6221號裁定減為拘役27日，上開各罪接續執行，
    其於97 年3月12日縮刑期滿執行完畢。詎仍不知警惕，意圖
    為自己不法之所有，於98年3月8日上午某日時，見臺北縣中
    和市○○路683號16樓之2房屋無人在家，遂破壞上址嵌於大
    門上之透氣橫格鐵條及所附防蚊紗網，由該紗網空隙伸手入
    內打開內門門鎖，再由該紗網空隙攀爬入內，侵入該住處，
    竊取玉觀音金項鍊1條、白金項鍊1條（價值合計約新台幣18
    萬元），得手後，持往台北縣福和橋下臨時攤販變賣現金花
    用殆盡。嗣林淑念發覺遭竊報警，警方據報後，在上開住處
    入門處地板採獲菸蒂1 根，經送臺北縣政府警察局鑑定，比
    對DNA型別結果，始發現犯案者係藍富山而查獲。
二、案經被害人林淑念訴由臺北縣政府警察局中和第一分局移送
    偵辦。
    理  由
一、被告藍富山（簡稱被告）所犯非死刑、無期徒刑或最輕本刑
    3 年以上有期徒刑之罪，亦非高等法院管轄第一審案件，被
    告於本院審理程序進行中，就被訴事實為有罪之陳述，經告
    以簡式審判程序之旨，並聽取檢察官、被告之意見後，本院
    合議庭裁定依簡式審判程序進行審理，是本件之證據調查，
    依刑事訴訟法第273條之2規定，不受同法第159條第1項、第
    161條之2、第161條之3、第163條之1及第164條至第170條規
    定之限制，合先敘明。
二、上揭犯罪事實，業據被告迭於偵訊（見偵卷第24頁）、原審
    （見原審卷第73頁）及本院準備程序、審理時（見本院卷）
    供承不諱，核與告訴人林淑念於偵查、原審證述情節相符（
    見偵卷第25頁、原審卷第52、53頁），且被告在告訴人住處
    入門處地板採獲菸蒂1 根，經送臺北縣政府警察局鑑定，比
    對DNA 型別結果，與被告型別相符，有內政部警政署刑事警
    察局98年6月11日北縣警鑑字第0980080490 號鑑驗書在卷可
    參，此外並有現場照片12張附卷足稽，堪認被告之自白均與
    事實相符。本件事證俱臻明確，被告犯行堪以認定。
三、按門扇係指門戶而言，於門戶上所附設之鐵絲網紗門，為門
    扇之一部，毀壞門上鐵紗進入室內竊盜，應成立毀越門扇竊
    盜罪；次按住宅後門之門窗玻璃係後門（即門扇）之一部分
    ，將後門之門窗玻璃打破，爬越該後門之門窗進入屋內行竊
    ，應成立刑法第321 條第1項第2款之毀越門扇竊盜罪（最高
    法院75年度台上字第201 號判例參照、司法院（76）廳刑一
    字第1669號76年度臺灣高等法院暨所屬法院座談會審查意見
    參照）。本案被告破壞上址嵌於大門上之透氣橫格鐵條及所
    附防蚊紗網，由該紗網空隙伸手入內打開內門門鎖，再由該
    紗網空隙攀爬入內竊盜，核其所為，係犯刑法第321條第1項
    2 款毀越門扇竊盜罪。又被告有上開犯罪及執行情形，有本
    院被告前案紀錄表在卷可查，其於刑之執行完畢5 年內故意
    再犯本罪，應依法加重其刑。
四、原審對被告予以論罪科刑，固非無見。惟(一)於門戶上所附設
    之百葉網門，為門扇之一部，毀壞門上之百葉橫條進入室內
    竊盜，應成立毀越門扇竊盜罪，原審認係犯踰越窗戶竊盜罪
    ，並非妥適；(二)本案原係對被告藍富山之雙胞胎胞弟藍富川
    發動偵查，並向原審提起公訴，經原審查明係被告藍富山觸
    犯本罪，已對藍富川諭知無罪，臺灣板橋地方法院檢察署檢
    察官即對被告藍富山提起公訴，有原審99年度易字第10號判
    決在卷可佐，而原審主文仍就藍富川諭知犯罪，應有誤認。
    檢察官循告訴人之意旨提起上訴，上訴意旨略以：被告雖坦
    承犯罪，惟均未交代所竊物品流向，原審亦未追查，另被告
    前亦因犯竊盜罪，經判處有期徒刑10月確定，係屬累犯，而
    本次被告再為竊盜犯行，原審竟仍判處有期徒刑10月，顯然
    未依法加重其刑，量刑即有未當等語，指摘原審判決量刑不
    當，雖無理由，惟原判決既有上開可議之處，自應由本院將
    原判決予以撤銷改判。爰審酌被告正值青盛之年，不思努力
    上進，竟反覆行竊他人財物，嚴重危害社會治安，兼衡其智
    識程度、犯罪之動機、目的、手段、所竊財物之價值、對於
    被害人所生損害程度，及犯罪後與於本院與告訴人達成和解
    （見本院卷第46頁），態度尚佳等一切情狀，量處如主文第
    2項所示之刑，以示懲儆。
據上論斷，應依刑事訴訟法第369 條第1 項前段、第364 條、第
299條第1項前段，刑法第321條第1項第2款、第47條，判決如主
文。
本案經檢察官黃全祿到庭執行職務。
中    華    民    國    99    年    12    月    30    日
                  刑事第十九庭  審判長法  官  鄧振球
                                      法  官  彭幸鳴
                                      法  官  潘翠雪
以上正本證明與原本無異。
不得上訴。
                                      書記官  朱家賢
中    華    民    國    99    年    12    月    30    日
附錄：本案論罪科刑法條全文
中華民國刑法第321條（加重竊盜罪）
犯竊盜罪而有左列情形之一者，處6月以上、5年以下有期徒刑：
一、於夜間侵入住宅或有人居住之建築物、船艦或隱匿其內而犯
    之者。
二、毀越門扇、牆垣或其他安全設備而犯之者。
三、攜帶兇器而犯之者。
四、結夥三人以上而犯之者。
五、乘火災、水災或其他災害之際而犯之者。
六、在車站或埠頭而犯之者。
前項之未遂犯罰之。

司法院資訊處製作；財團法人民間司法改革基金會備份。
